【裁判字號】    90,易,3341
【裁判日期】    901213
【裁判案由】    家庭暴力防治法之傷害等
【裁判全文】
臺灣臺中地方法院刑事判決                          九十年度易字第三三四一號
    公  訴  人  台灣台中地方法院檢察署檢察官
    被      告  乙○○
右列被告因家庭暴力防治法之傷害等案件，經檢察官提起公訴（九十年度偵字第一六
六八六號），本院判決如左：
    主  文
余榮泰連續傷害人之身體，處有期徒刑肆月，如易科罰金，以參佰元折算壹日。
    事  實
一、余榮泰係丁○○之夫、甲○○、丙○○之父，戊○○係丁○○之二姊，余榮泰與
    丁○○、甲○○、丙○○、戊○○分別具有家庭暴力防治法第三條第一款、第三
    款、第四款所訂之家庭成員關係。民國九十年四月四日二十三時三十分許，因丁○○與同事聚餐晚歸，余榮泰甚為不滿，夫妻即在台中縣潭子鄉○○村○○路○
    段四八○巷二五號家中發生口角，甲○○因害怕而打電話請戊○○過去，余榮泰
    見戊○○到場干涉其家務事，深感不悅，乃基於普通傷害之犯意，出手毆打戊○○，致戊○○受有兩側臉頰瘀腫、胸部挫傷、左肩扭傷、左下肢挫傷之傷害。同
    年月二十三日十九時許，余榮泰得知甲○○、丙○○到外婆家，甚為氣憤，竟承
    前普通傷害之概括犯意，在其前揭家中，出手毆打甲○○、丙○○，丁○○見狀
    上前阻止時，余榮泰一併毆打丁○○，致甲○○受有前胸壁、右手、左臂挫傷併
    皮下血腫，丙○○受有左臉、左手、左大腿挫傷合併皮下血腫，丁○○受有右前
    胸腫脹、左前胸腫脹、右前臂瘀血等傷害；余榮泰於毆打丁○○母女三人時，另
    基於恐嚇丁○○母女生命安全之犯意，持家中之菜刀及其工作所用之板手，對丁○○母女三人揚言：「要砍死你們三人再自殺」，致渠三人心生畏懼。
二、案經被害人戊○○、丁○○、甲○○、丙○○訴由台中縣警察局豐原分局報請臺
    灣臺中地方法院檢察署檢察官偵查起訴。
    理  由
一、訊據被告乙○○，固坦承於九十年四月二十三日，在家中毆打甲○○及丙○○之
    事實，惟否認有毆打戊○○、丁○○及恐嚇丁○○母女三人之行為，辯稱：九十
    年四月四日那天，因戊○○擋在伊家門外，不讓伊進屋內，伊才伸手將戊○○推
    開，戊○○被推後自己跌倒在地，九十年四月二十三日那天，因為甲○○、丙○○對伊罵髒話，伊氣而出手教訓她們，丁○○過來解圍時，伊只是將她推開而已
    。經查，右揭事實，業據告訴人戊○○、丁○○、甲○○、丙○○於警、偵訊中
    及本院審理時迭訴在卷，並有渠四人提出由行政院衛生署豐原醫院所開具之受傷
    診斷證明書四紙附卷可稽；又戊○○之弟陳瑞麟於九十年十二月六日在本院稱：
    「九十年四月四日那天晚上，我聽到陳玲兒叫我的名字，我就從家中跑出去，我
    看到乙○○、戊○○拉扯在一起，戊○○臉紅紅的，我就將他們拉開，並將被告
    乙○○推到牆邊，余榮泰又拉我頭髮，這時候鄰居就出來把我們兩人拉開，沒多
    久，余榮泰就先離開了」，被告當庭聞後稱：「陳瑞麟出來並沒有拉開我與告訴
    人戊○○，他與戊○○一起打我，但我沒有去驗傷」，此有各該筆錄在卷可佐，
    按戊○○果僅係遭被告推開跌倒在地，怎會與被告拉扯在一起，戊○○又怎會與
    陳瑞麟一起毆打被告，可信被告當天應有毆打戊○○無訛；再丁○○母女係被告
    之妻、之女，彼此有至親關係，若非被告對丁○○母女有毆打、恐嚇之行為令渠
    三人感到心寒與害怕，渠三人當無連袂控告之理，且一般人在盛怒中甚至在毆打
    對方中，同時口出恐嚇之語，乃極平常之事，是以丁○○母女三人謂被告於毆打
    渠等時，持刀及板手恐嚇要砍死她們，應為真實。因認被告所辯，僅係卸責之詞
    ，不足採信，本件事證明確，被告犯行應堪認定。
二、核被告所為，係犯刑法第二百七十七條第一項之傷害罪、第三百零五條之恐嚇危
    害安全罪，屬家庭暴力防治法第二條第二項之家庭暴力罪。其同時毆打及恐嚇丁○○母女三人之行為，屬一行為觸犯數罪名之想像競合犯，應從一重之傷害罪處
    斷；又被告之傷害戊○○及丁○○母女三人之行為，因時間緊接、方法相同、傷
    害之對象均係家庭暴力防治法所規定之家庭成員，觸犯構成要件相同之罪名，顯
    係基於概括犯意為之，應依連續犯規定論以一罪，並加重其刑，公訴人認係犯意
    各別、構成要件不同，應予分論併罰，顯有未洽。爰審酌被告係初犯、告訴人等
    所受之傷害尚非嚴重，惟被告犯後飾詞卸責沒有悔意、對夫妻及親子關係之處理
    流於情緒化危險性較高等一切情狀，量處如主文所示之刑。另被告用以恐嚇丁○○母女之菜刀及板手因未扣案，未免執行困難，乃不併予宣告沒收。
據上論斷，應依刑事訴訟法第二百九十九條第一項前段，刑法第五十六條、第二百七
十七條第一項、第三百零五條、第五十五條、第四十一條第一項前段、罰金罰鍰提高
標準條例第一條前段、第二條，判決如主文。
中      華      民      國    九十      年     十二     月     十三     日
                                          法    官  李  秋  娟
右正本證明與原本無異。
如不服本判決，應於判決送達後十日內向本院提出上訴狀，上訴於臺灣高等法院臺中
分院( 須附繕本 )。
                                          書記官
中      華      民      國    九十      年     十二     月     十三     日
附錄法條：
刑法第二百七十七條第一項
傷害人之身體或健康者，處三年以下有期徒刑、拘役或一千元以下罰金。
刑法第三百零五條
以加害生命、身體、自由、名譽、財產之事恐嚇他人，致生危害於安全者，處二年以
下有期徒刑、拘役或三百元以下罰金。


司法院資訊處製作；財團法人民間司法改革基金會備份。
